臺灣嘉義地方法院刑事判決　　　　　　　 94年度訴字第593號
　　公　訴　人　臺灣嘉義地方法院檢察署檢察官
　　被　　　告　甲○○
　　指定辯護人　本院公設辯護人　顏玲玲
上列被告因毒品危害防制條例案件，經檢察官提起公訴（九十四
年度毒偵字第一二八三號），本院裁定進行簡式審判程序，依協
商程序而為判決如下：
    主  文
甲○○連續施用第一級毒品，處有期徒刑捌月，扣案之第一級毒
品海洛因壹包（毛重零點陸公克）沒收銷燬之，前開毒品外包裝
壹個沒收；又連續施用第二級毒品，處有期徒刑肆月，扣案之第
二級毒品安非他命壹包（毛重零點捌公克）沒收銷燬之，前開毒
品外包裝壹個沒收。應執行有期徒刑拾壹月，緩刑參年，緩刑期
內付保護管束，扣案之第一級毒品海洛因壹包（毛重零點陸公克
）、第二級毒品安非他命壹包（毛重零點捌公克）均沒收銷燬之
，前開毒品外包裝共貳個均沒收。
    事  實
一、甲○○前因施用毒品案件，經臺灣嘉義地方法院檢察署檢察
    官依本院九十三年度毒聲字第三九六號刑事裁定送臺灣嘉義
    看守所附設觀察勒戒所執行觀察、勒戒後，因認無繼續施用
    毒品之傾向，業於九十三年九月二十七日執行完畢釋放，並
    經該署檢察官於同日以九十三年度毒偵字第一○三九號不起
    訴處分書為不起訴處分。詎甲○○於觀察、勒戒執行完畢釋
    放後五年內，復基於施用第一級毒品之概括犯意，連續自九
    十四年九月十五日某時起至同年月十月二十五日中午十二時
    許止，均在其嘉義市○區○○街六十九巷一號住處內，以每
    隔四天施用一次之頻率，施用第一級毒品海洛因（人體內代
    謝為嗎啡）多次。其另行基於施用第二級毒品之概括犯意，
    連續自九十四年七月中旬某日起至同年九月二十四日晚上十
    一時許止，亦在上開住處內，以每隔二天施用一次之頻率，
    施用第二級毒品安非他命多次。後於九十四年九月二十六日
    上午十時三十分許，為警在上開住處內查獲，並扣得第一級
    毒品海洛因一包（毛重零點六公克），第二級毒品安非他命
    一包（毛重零點八公克），始悉上情。
二、案經嘉義市警察局第二分局報告臺灣嘉義地方法院檢察署檢
    察官偵查起訴。
    理  由
一、本件被告甲○○所涉犯者為毒品危害防制條例第十條第一項
    、第二項法定刑分別為「六月以上五年以下有期徒刑」、「
    三年以下有期徒刑」之施用第一級、第二級毒品罪，非死刑
    、無期徒刑、最輕本刑為三年以上有期徒刑之罪或高等法院
    管轄第一審案件。本院行準備程序中，被告就被訴事實為有
    罪之陳述（本院卷第十七頁準備程序筆錄），經告知簡式審
    判程序之旨，並聽取檢察官及被告之意見後，本院爰依刑事
    訴訟法第二百七十三條之一第一項裁定（本院卷第十九頁）
    由受命法官獨任進行簡式審判程序。因此，本件簡式審判程
    序之證據調查依刑事訴訟法第二百七十三條之二規定不受同
    法第一百五十九條第一項、第一百六十一條之二、第一百六
    十一條之三、第一百六十三條之一及第一百六十四條至第一
    百七十條規定之限制。此外，本件於本院裁定進行簡式審判
    程序後，檢察官請求就被告願受科刑之範圍於審判外進行協
    議，經本院同意且指定本院公設辯護人協助進行協商，當事
    人雙方就「被告施用第一級毒品，處有期徒刑八月；施用第
    二級毒品，處有期徒刑四月。應執行有期徒刑十一月，緩刑
    三年，緩刑期內付保護管束，所有扣案物均依法沒收」等科
    刑範圍達成合意且被告認罪（本院卷第二十六頁訊問筆錄）
    ，而由檢察官聲請本院改依協商程序而為判決，均合先敘明
    。
二、前開犯罪事實，迭據被告於警訊、偵查及審理時坦承不諱，
    （警卷第三頁至第六頁調查筆錄，偵查卷第十七頁至第十八
    頁訊問筆錄，本院卷第二十六頁訊問筆錄），且被告之尿液
    經採集送驗，呈嗎啡、安非他命陽性反應結果，有卷附之長
    榮大學確認報告書、採集尿液送驗代號與姓名對照表各一份
    可查（偵查卷第十三頁，警卷第十五頁），另有扣案之第一
    級毒品海洛因一包（毛重零點六公克）、第二級毒品安非他
    命一包（毛重零點八公克）可資佐證。又被告前因施用毒品
    案件，經臺灣嘉義地方法院檢察署檢察官依本院九十三年度
    毒聲字第三九六號刑事裁定送臺灣嘉義看守所附設觀察勒戒
    所執行觀察、勒戒後，因認無繼續施用毒品之傾向，業於九
    十三年九月二十七日執行完畢釋放，並經該署檢察官於同日
    以九十三年度毒偵字第一○三九號不起訴處分書為不起訴處
    分，復有卷附之臺灣嘉義地方法院檢察署刑案資料查註紀錄
    表、臺灣高等法院被告前案紀錄表各一份得考（偵查卷第七
    頁至第八頁，本院卷第六頁至第八頁）。是被告自白核與事
    實相符，事證明確，其觀察、勒戒執行完畢釋放後五年內再
    度施用毒品之犯行堪以認定。
三、按海洛因、安非他命係毒品危害防制條例第二條第二項第一
    款、第二款所定之第一級、第二級毒品。被告前因施用毒品
    案件，經法院裁定觀察、勒戒，執行完畢釋放後，再犯
    本件施用第一級、第二級毒品之犯行，核其所為，係分別違
    犯毒品危害防制條例第十條第一項之施用第一級毒品罪及第
    十條第二項之施用第二級毒品罪。其施用第一級毒品及施用
    第二級毒品前、後持有第一級毒品、第二級毒品之低度行為
    ，應分別為施用第一級毒品、第二級毒品之高度行為所吸收
    ，不另論罪。又被告先後施用第一級毒品及先後施用第二級
    毒品犯行，均時間緊接，方法雷同，所犯係構成要件相同之
    罪名，顯係基於概括犯意為之，應各依刑法第五十六條連續
    犯規定論以一罪，並加重其刑。前開連續施用第一級毒品及
    連續施用第二級毒品二罪間，犯意各別，行為互異，犯罪構
    成要件亦不同，自應分論併罰。爰依被告之陳述及上揭前案
    紀錄，審酌被告因身染毒癮屢次施用毒品之犯罪動機及目的
    ；犯罪時未受明確之刺激；獨自一人在住處分別施用第一、
    二級毒品之手段；本件係屬自戕行為，並無明顯被害人可言
    ；多次施用毒品，無視國家查緝毒品之禁令，對於國家社會
    具有之潛在危險性；犯罪後尚能坦承犯行之態度等一切情狀
    ，不經言詞辯論，即於協商合意範圍內判處如主文所示之刑
    ，並定其應執行之刑。另查被告前曾於八十一年間因賭博案
    件，經本院八十一年度易字第一一二一號刑事判決判處有期
    徒刑四月，如易科罰金以銀元三百元折算一日確定；八十二
    年間因違反麻醉藥品管理條例案件，經本院八十二年度易字
    一九五號刑事判決判處有期徒刑三月，如易科罰金以銀元三
    百元折算一日確定；上開刑罰嗣經本院八十二年度聲字第一
    三○號刑事裁定定其應執行之刑為有期徒刑六月，如易科罰
    金以銀元三百元折算一日，八十二年六月十日執行易科罰金
    完畢，五年以內未曾受有期徒刑以上刑之宣告，均有前述前
    案紀錄可循。參以被告事後坦認犯行，深表悔悟，並且前往
    行政院衛生署嘉南療養院住院接受戒毒治療，有門診及住院
    收據、出院病歷摘要等在卷足憑（本院卷第二十八頁至第三
    十一頁），復據本院電詢該院確認無誤（本院卷第三十三頁
    電話記錄查詢表），依其頗有戒斷毒癮之決心，堪認起初係
    因一時失慮致罹刑典，經此之偵查審判程序，當知所警惕，
    信無再犯之虞，本院認為所宣告之刑，以暫不執行為適當，
    並予宣告緩刑三年。惟被告故意犯罪，法紀觀念不足，又因
    自制力薄弱施用毒品，宜有監督輔導之配套措施，故責令於
    緩刑期內接受保護管束。
四、扣案之第一級毒品海洛因一包（毛重零點六公克），第二級
    毒品安非他命一包（毛重零點八公克），均係違禁物，應依
    毒品危害防制條例第十八條第一項前段沒收銷燬之；前開毒
    品外包裝共二個，係被告所有且供施用毒品所用，應依刑法
    第三十八條第一項第二款規定併予沒收之。
五、依刑事訴訟法第四百五十五條之十，本件除有同法第四百五
    十五條之四第一項第一款「有前條第二項之撤銷合意或撤回
    協商聲請者」、第二款「被告協商之意思非出於自由意志者
    」、第四款「被告所犯之罪非第四百五十五條之二第一項所
    定得以聲請協商判決者」、第六款「被告有其他較重之裁判
    上一罪之犯罪事實者」、第七款「法院認應諭知免刑或免訴
    、不受理者」所定情形之一，或協商判決違反同條第二項「
    除有前項所定情形之一者外，法院應不經言詞辯論，於協商
    合意範圍內為判決。法院為協商判決所科之刑，以宣告緩刑
    、二年以下有期徒刑、拘役或罰金為限之規定者」，不得上
    訴。如有刑事訴訟法第四百五十五條之十所定得提起上訴之
    情事，且不服本判決，應於判決送達之日起十日內，向本院
    提出上訴狀。
據上論斷，應依刑事訴訟法第二百九十九條第一項前段、第二百
七十三條之一第一項、第四百五十五條之二第一項、第四百五十
五條之四第二項、第四百五十五條之八、第四百五十四條，毒品
危害防制條例第十條第一項、第二項、第十八條第一項前段，刑
法第十一條前段、第五十六條、第五十一條第五款、第七十四條
第二款、第九十三條第一項、第三十八條第一項第二款，判決如
主文。
中　　華　　民　　國　　94　　年　　11　　月　　28　　日
                              臺灣嘉義地方法院刑事第一庭
                                  法　官  張  道  周
上列正本證明與原本無異。
如有刑事訴訟法第四百五十五條之十所定得提起上訴之情事，且
不服本判決，應於判決送達之日起十日內，向本院提出上訴狀。
中　　華　　民　　國　　94　　年　　11　　月　　28　　日
                                  書記官  黃  意  雯
附記本判決論罪之法條全文
毒品危害防制條例第十條
施用第一級毒品者，處六月以上五年以下有期徒刑。
施用第二級毒品者，處三年以下有期徒刑。
